臺灣臺中地方法院刑事判決
111年度交訴字第116號
公  訴  人  臺灣臺中地方檢察署檢察官
被      告  李祐廷



選任辯護人  林群哲律師（法扶律師）
上列被告因肇事逃逸罪案件，經檢察官提起公訴（111年度偵字
第7510號），被告於本院準備程序進行中就被訴事實為有罪之陳
述，經告知簡式審判程序之旨並聽取當事人意見後，本院合議庭
裁定由受命法官獨任進行簡式審判程序，並判決如下： 
    主  文
李祐廷犯肇事致人傷害逃逸罪，處有期徒刑陸月，如易科罰金，
以新臺幣壹仟元折算壹日。
    事  實
一、李祐廷之駕照業經吊銷，仍於民國110年10月28日17時許，
    駕駛車牌號碼00-0000號自用小客貨車，沿臺中市南區永南
    街由南往北方向行駛，於同日17時47分許，行經臺中市○區○
    ○街○○○○路○○號誌交岔路口欲左轉進入忠明南路時，其原應
    注意車前狀況，隨時採取必要安全措施，而依當時情形，又
    無不能注意之情事，竟疏未注意及此，貿然左轉，因此擦撞
    由丁友淳無照騎乘並搭載吳文鳳行駛在其左前方之車牌號碼
    000-000號普通重型機車，致吳文鳳因此受有右側膝部、右
    側踝部挫傷之傷害(李祐廷涉犯過失傷害部分，業經和解，
    由臺灣臺中地方檢察署檢察官另為不起訴處分)。詎李祐廷
    知悉發生交通事故致人於傷後，未採取救護或其他必要措施
    ，亦未向警察機關報案處理，僅在短暫質問丁友淳行車方向
    後，隨即駕駛上揭自用小客貨車逃離現場。嗣經警獲報循線
    追查，始查知上情。
二、案經臺中市政府警察局第三分局報告臺灣臺中地方檢察署檢
    察官偵查起訴。
    理  由
一、本案被告李祐廷所犯係死刑、無期徒刑、最輕本刑為3年以
    上有期徒刑以外之罪，亦非屬臺灣高等法院管轄第一審之案
    件，其於準備程序就前揭被訴事實為有罪之陳述，經本院告
    知簡式審判程序之旨，並聽取當事人之意見後，認無不得或
    不宜改依簡式審判程序進行之處，爰依刑事訴訟法第273條
    之1 第1 項進行簡式審判程序，是本件之證據調查，依刑事
    訴訟法第273 條之2 規定，不受同法第159 條第1 項、第16
    1 條之2 、第161 條之3 、第163 條之1 及第164 條至第17
    0 條規定之限制，合先敘明。
二、上揭犯罪事實，業據被告於偵訊及審理時坦承不諱，核與證
    人即告訴人吳文鳳於警詢、偵查時之證述、證人丁友淳于警
    詢時之證述均大致相符，並有臺中市政府警察局交通大隊第
    三分隊員警職務報告、道路交通事故初步分析研判表、道路
    交通事故現場圖、道路交通事故調查報告表㈠、㈡、交通事故
    補充資料表、道路交通事故談話紀錄表、交通事故肇事人自
    首情形紀錄表、現場蒐證照片、路口監視器影像翻拍光碟及
    照片、中山醫藥大學附設醫院診斷證明書、車輛查詢清單暨
    查詢汽機車駕駛人、和解書在卷可稽。足認被告前揭任意性
    自白與事實相符，本案事證明確，應依法論科。
三、論罪科刑：
（一）核被告所為，係犯刑法第185條之4第1項前段之駕駛動力
      交通工具發生交通事故，致人傷害而逃逸罪。被告前於10
      6年因酒後駕車之公共危險案件，經本案判處有期徒刑4月
      確定，於107年1月29日徒刑易科罰金執行完畢等節，業據
      公訴人提出前開確定判決，且有其臺灣高等法院被告前案
      紀錄表可稽，則被告於有期徒刑執行完畢後，5 年以內故
      意再犯本案有期徒刑以上之肇事逃逸罪，固符合累犯之成
      立要件，然本院審酌被告所犯前案係屬酒後駕車公共危險
      犯罪，本案則屬過失傷害後之肇事逃逸罪，犯罪類型並不
      相同，難認被告有特別惡性，且若認定被告成立累犯並因
      此加重其刑，勢將影響被告本案刑事處遇，尚有過苛，是
      本院斟酌上情，認本件被告尚不宜因累犯而加重其刑。
（二）又按犯罪之情狀顯可憫恕，認科以最低度刑仍嫌過重者，
      得酌量減輕其刑，刑法第59條固有規定；然為防止刑法第
      59條酌減其刑之濫用，自應嚴定其適用之條件，以免法定
      刑形同虛設，破壞罪刑法定之原則，此於刑法第59條之修
      正理由已揭櫫斯旨。辯護人雖請求以第59條予被告酌減其
      刑之機會（本院卷第72頁），惟刑法第185條之4第1項前
      段之肇事致人傷害逃逸罪，前經修正後，已經立法者認應
      對法益侵害程度訂定不同刑度，而將法定刑由「1年以上7
      年以下有期徒刑」修正為「6月以上5年以下有期徒刑」，
      則被告肇事致告訴人受傷後，未能對其為適當救護而離開
      現場，縱被告犯後終能坦承犯行，且告訴人之傷勢尚非嚴
      重，仍難認被告之犯罪原因、環境有何「情輕法重、顯可
      憫恕」之事由，無在客觀上足以引起一般人同情之狀況存
      在，自不宜依刑法第59條規定酌減其刑，辯護人此部分所
      請無足採，附此敘明。
（三）爰審酌被告駕車不慎肇事，致告訴人受有傷勢，竟未留在
      現場即時救護，亦未報請救護車、警察至案發現場實施救
      護及處理本案事故，逕自駕車離開事故現場，應予非難。
      惟考量被告終能坦承犯行，且業與告訴人達成調解並賠償
      完畢，有前引之和解書可憑之犯後態度，暨依告訴人因本
      案事故所受傷勢尚非嚴重，且本案事故發生時間並非深夜
      、發生地點亦非人車罕至之處等客觀情狀，堪信告訴人得
      自行就醫或即時獲得他人協助救援，尚無因被告逃逸而使
      傷勢擴大或惡化之虞，以及被告於警詢自陳國中畢業之智
      識程度、目前打臨工，靠補助生活、需要照顧扶養母親、
      目前罹患癌症尚需治療（本院卷第73、81-83頁）等一切
      情狀，量處如主文所示之刑，並諭知易科罰金之折算標準
      ，以資懲儆。
據上論斷，應依刑事訴訟法第273條第1項、第299條第1項前段，
刑法第185條之4第1項前段、第41條第1項前段，判決如主文。
本案經檢察官黃永福提起公訴，檢察官陳怡廷到庭執行職務。
中　　華　　民　　國　　111 　年　　7 　　月　　27　　日
                  刑事第十庭  法  官  吳珈禎
以上正本證明與原本無異。
如不服本判決應於收受送達後20日內向本院提出上訴書狀，並應
敘述具體理由；其未敘述上訴理由者，應於上訴期間屆滿後20日
內向本院補提理由書（均須按他造當事人之人數附繕本）「切勿
逕送上級法院」。
　　　　                      書記官  廖明瑜
中　　華　　民　　國　　111 　年　　7 　　月　　27　　日
附錄論罪科刑法條全文：
中華民國刑法第185條之4
駕駛動力交通工具發生交通事故，致人傷害而逃逸者，處6月以
上5年以下有期徒刑；致人於死或重傷而逃逸者，處1年以上7年
以下有期徒刑。
犯前項之罪，駕駛人於發生交通事故致人死傷係無過失者，減輕
或免除其刑。